臺灣嘉義地方法院交通事件裁定　　　　 100年度交聲字第18號
原處分機關　交通部公路總局嘉義區監理所
異　議　人　陳昭銘
上列異議人因違反道路交通管理處罰條例事件，對於交通部公路
總局嘉義區監理所民國99年11月10日所為之裁決處分（處分案號
：嘉監裁字第裁70-A00000000號），聲明異議，本院裁定如下：
    主  文
異議駁回。
    理  由
一、按汽車駕駛人，行車速度，超過規定之最高時速，或低於規
    定之最低時速，除有第43條第1項第2款情形外，處新臺幣（
    下同）1,200元以上2,400元以下罰鍰。又汽車駕駛人之行為
    有下列情形之一，當場不能或不宜攔截製單舉發者，得逕行
    舉發：…七、經以科學儀器取得證據資料證明其行為違規。
    …第1項逕行舉發，應記明車輛牌照號碼、車型等可資辨明
    之資料，以汽車所有人為被通知人製單舉發，道路交通管理
    處罰條例第40條、第7條之2第1項第7款、第4項亦分別定有
    明文。再按，違反前述規定者，除依原條款科處罰鍰外，並
    記違規點數1點，亦為同條例第63條第1項第1款所明定。
二、原處分意旨略以：異議人即受處分人陳昭銘（下稱異議人）
    騎乘車牌號碼952-BAC號重型機車，於民國98年11月14日12
    時54分許，行經臺北市○○路、長興街口（南往北方向）處
    ，經警員舉發「速限50公里，經測時速61公里，超速11公里
    未滿20公里」之違規，依違反道路交通管理處罰條例第40
    條之規定，處罰鍰1,500元，並依同條例第63條第1項記違規
    點數1點。
三、聲明異議意旨略以：警方未依據經濟部標準檢驗局檢測合格
    之測速器執法，亦未定期送交標檢局檢驗，以確保度量衡器
    之準確性，則無法確認其準確度，以此執法顯有偏差，應屬
    舉發無效之情云云。
四、經查：
 (一)異議人於98年11月14日12點54分許，騎乘系爭車輛行經臺
     北市○○路與長興街口處，因「限速50公里，經測時速61
     公里，超速11公里未滿20公里」之違規行為被逕行舉發等
     情，有臺北市政府警察局北市警交大字第A00000000號舉發
     違反道路交通管理事件通知單、交通部公路總局嘉義區監
     理所嘉監裁字第裁70-A00000000號違反道路交通管理事件
     裁決書各1份及舉發照片1張在卷可考（見本院卷第6、8至9
     頁），自信屬實。
 (二)依卷附違規取締照片上方顯示數據以觀，照片所攝機車騎
     士所騎乘車牌號碼952-BAC號重型機車，於98（西元2009）
     年11月14日12時54分47秒，行經臺北市○○路、長興街口
     時，經主機器號為「60009」之雷達測速儀測得時速為61公
     里，而該路段限速為時速50公里等節，有舉發違規照片1張
     及本院電話記錄查詢表等件附卷可考。又前揭主機器號為
     「60009號」之雷達測速儀，前經經濟部標準檢驗局於98年
     7月23日檢定合格，有效期限至99年7月31日止乙情，並有
     臺北市政府警察局99年12月15日北市警交字第09941177000
     號函附之經濟部標準檢驗局檢定合格證書乙紙（檢定合格
     單號碼：MOGA0000000A，MOGA0000000B）在卷可稽，自無
     異議人所指雷達測速儀未定期檢驗致準確度可疑之情形。
     此外，雷達測速儀係以發射雷達波方式感應測試，並已設
     定照相時速，行經之車輛如超過規定速度即感應照相，故
     車輛如於靜止或未超過設定速度，該儀器並不會感應照相
     。又異議人違規當時天氣晴朗，可見度清晰，且亦無其他
     車輛同在測速感應區內而得以擾亂測速器偵測，顯見無任
     何障礙因素足以影響雷達測速儀偵測超速車輛之情事，所
     測得之速度確屬異議人所駕系爭車輛之行車速度無疑，異
     議人上揭空言辯稱顯屬臆測，不足採信。
 (三)又交通員警掣單舉發違反道路交通管理處罰條例所列之違
     規事實，本質上為行政處分，係公務員基於職務上權力，
     依法就特定之具體事件所為具公法上效果之單方行政行為
     ，基於公務員為公法上行為具有公信力之原則，該行政行
     為當可被推定為真正，其據以依法處分之事實認定亦為正
     確無誤，此公信原則，乃立法者賦予行政機關制定違反道
     路交通事件統一裁罰基準及處理細則，使執勤警員得當機
     處分，以維護交通秩序、安全之行政目的。本案雷達測速
     儀之精確性業經檢驗合格，且並無不準或失靈之情，已如
     前述，是異議人既未提出堅強之證據使人對上開違規事證
     產生合理懷疑，亦無法提出上開測速儀器所測得之數據有
     何錯誤之證明，僅以主觀恣意空言質疑採證照片之真實性
     云云，洵非可採。從而，本件事證明確，異議人之上開違
     規行為堪以認定，應依法裁罰。
五、綜上所述，異議人確有於前揭時、地有超速11公里之違規行
    為。從而原處分機關依前揭道路交通管理處罰條例第40條規
    定暨違反道路交通管理事件統一裁罰基準及處理細則第2條
    第2項所定違反道路交通管理事件統一裁罰基準表等規定，
    裁處異議人罰鍰1,500元，並依道路交通管理處罰條例第63
    條第1項規定記違規點數1點，核無違誤，本件異議人之異議
    為無理由，應予駁回。
六、據上論結，依道路交通管理處罰條例第87條第2項、道路交
    通事件處理辦法第18條，裁定如主文。
中    華    民    國   100    年    1     月    7     日
                  交通法庭法  官  王慧娟
上為正本，係照原本作成，證明與原本無異。
如不服本裁定，應於裁定送達後5日內向本院提出抗告狀（應附
繕本）。
中    華    民    國   100    年    1     月    7     日
                          書記官  高文靜